【裁判字號】    95,毒抗,551
【裁判日期】    951229
【裁判案由】    毒品危害防制條例
【裁判全文】
臺灣高等法院刑事裁定                 95年度毒抗字第551號
抗  告  人
即  被  告  甲○○
                      樓
上列抗告人因違反毒品危害防制條例案件，不服臺灣板橋地方法院
95年10月20日第一審裁定（94年毒聲字第1942號），提起抗告，
本院裁定如下：
    主  文
抗告駁回。
    理  由
一、原裁定略以：本件被告甲○○於警詢、偵訊時自承其同意警
    察於其朋友鍾敏政之臺北縣板橋市縣○○道○段住處搜索其
    與鍾敏正之背包，並於其等背包內之小皮包內所查獲之玻璃
    球吸食器1組、在香煙盒內查獲之第二級毒品安非他命1包（
    淨重零點七二公克），確係其與鍾敏正因施用安非他命所用
    而共同持有之物，以及95年3月中旬在鍾敏正住處一起施用
    安非他命，係本於自由意志所為之陳述，並無強暴、脅迫、
    利誘、推打刑求，甚而疲勞訊問等違法取供之情形，即具有
    任意性，亦足以採為本案裁定之重要依據。又被告於警詢、
    偵查中均坦承有於95年3月中旬某日，在鍾敏正住處內，以
    將安非他命置於玻璃球吸食器內，以火燒烤產生煙霧，再以
    鼻子吸食煙霧之方式，施用第二級毒品之事實，復有其與鍾
    敏正共同持有第二級毒品安非他命1包（淨重零點七二公克
    ）及安非他命吸食器1組扣案足佐，被告確有施用第二級毒
    品安非他命之事實。惟甲基安非他命經口服投與後約百分之
    七十於24小時內自尿中排出，約百分之九十於96小時內自尿
    中排出，由於甲基安非他命成分之檢出與其投與方式、投與
    量、個人體質、採尿時間與檢測儀器之精密度等諸多因素有
    關，尿液中呈安非他命陽性反應，並無法確實推算吸食時間
    距採集時間之長短，惟依上述資料推斷，最長可能不會超過
    四日，此經行政院衛生署藥物食品檢驗局81年2月8日（８１
    ）藥檢一字第００１１５６號函示明確。故警方採集被告尿
    液檢體送驗結果雖於前開濫用藥物尿液檢驗報告中呈現安非
    他命類陰性反應，然因被告自白最後一次施用安非他命係95
    年3月中旬某日，距警方查獲採集尿液之95年4月5日約有十
    多日之久，已逾96小時之代謝期間，自無法檢出。為此依毒
    品危害防制條例第20條第1項及觀察勒戒處分執行條例第3條
    第1項規定，裁定交付觀察、勒戒。
二、本院經核原裁定並無不當。被告抗告意旨略以：伊確有於95
    年3月中旬施用毒品，惟事後確無再施用毒品，且已與不良
    朋友斷絕來往，而驗尿結果亦呈陰性，伊固曾因一時好奇而
    做出違法行為，然已深自懊悔，現已有穩定工作，若因此觀
    察勒戒，將影響工作，並累及家人及生活云云。經查：被告
    於95年4月5日為警於上揭鍾敏正住處查獲時，經採集其尿液
    送驗結果雖因藥物反應逾時而呈陰性，惟被告自承當場被查
    獲第二級毒品安非他命1包及吸食器1組，且曾於同年3月中
    旬於該處施用毒品，則其確有施用第二級毒品安非他命之事
    實，應無疑義，其嗣後辯稱自95年3月中旬吸用後，即未再
    施用，且已與不良朋友斷絕往來云云，縱屬實情，亦無可卸
    其曾施用安非他命，應送觀察勒戒之責。至被告另舉觀察勒
    戒將影響工作及家庭等節，核與應送觀察勒戒之原因無涉，
    附此敘明。綜上，被告既有施用毒品安非他命之犯行，自應
    依法送觀察勒戒，其執前詞抗告，應認無理由，予以駁回。
據上論斷，依刑事訴訟法第412條，裁定如主文。
中    華    民    國    95    年    12    月    29    日
                  刑事第十五庭審判長法  官  吳昭瑩
                                    法  官  李釱任
                                    法  官  楊貴雄
以上正本證明與原本無異。
不得抗告。
                                    書記官  林淑貞
中    華    民    國    96    年    1     月    3     日


司法院資訊處製作；財團法人民間司法改革基金會備份。
